臺灣屏東地方法院屏東簡易庭小額民事判決
　　　　　　　　　　　　　　　　　　110年度屏小字第554號
原　　　告　旺旺友聯產物保險股份有限公司

法定代理人　劉自明　
訴訟代理人　彭欣如　
複代理人　　林信宏　
被　　　告　郭淑惠　
上列當事人間請求損害賠償事件，本院於民國110年10月19日言
詞辯論終結，判決如下：
    主  文
原告之訴駁回。
訴訟費用由原告負擔。
    事實及理由
一、原告主張：被告於民國108年7月10日17時53分許，駕駛車牌
    號碼000-000號普通重型機車（下稱肇事機車），於行經屏
    東縣屏東市公成路由東騎乘往南左轉375巷口時，因駕駛不
    慎而與由原告承保之第三人郭育瑄駕駛之車號MWH-6875號普
    通重型機車（下稱被害機車）當時也沿公成路由東往西直行
    時，在該岔路口自後追撞被告之機車後車尾，致使其被害機
    車車身受損，被告應負30％之過失責任，被害機車送修支出
    維修費用支出工資新台幣（下同）3,206元，零件費用5,794
    元，總計為9,000元，根據被告應負30％過失責任，原告本
    於保險責任已經賠付修理費用，為此代位第三人郭育瑄依侵
    權行為法律關係，提起本件訴訟，請求被告賠償2,700元等
    語。並聲明：被告應給付原告2,700元及自起訴狀繕本送達
    翌日起至清償日止，按週年利率5％計算之利息。
二、被告則以：對於原告主張發生車禍及被告與郭育瑄各有過失
    責任，均沒有意見，但之前在屏東縣屏東市調解委員會已經
    達成調解，其中9千元之修車費用也列入調解內容經抵銷之
    後，第三人郭育瑄還需再賠償其8千元，故無須再負賠償責
    任等語置辯。並聲明：請求駁回原告之訴。
三、本院之判斷：
  ㈠按「因故意或過失，不法侵害他人之權利者，負損害賠償責
    任。」、「汽車、機車或其他非依軌道行駛之動力車輛，在
    使用中加損害於他人者，駕駛人應賠償因此所生之損害。但
    於防止損害之發生，已盡相當之注意者，不在此限。」此民
    法第184條第1項前段、第191條之2分別定有明文。經查原告
    主張其承保之被害機車於上開時、地自後追撞被告駕駛肇事
    機車，郭育瑄因未注意車前狀況，並隨時採取必要之安全措
    施自後追撞當時左轉彎由被告所駕駛肇事機車，導致車身受
    損，支出維修費用支出工資3,206元，零件費用5,794元，總
    計為9,000元等情，業據原告提出道路交通事故現場圖、行
    車執照、估價單、統一發票、理賠計算書為證（見本院卷第
    15至23頁），被告對肇事經過及車損9,000元並無爭執，僅
    以前詞置辯，原告前揭車禍事故主張應可信為實在。
  ㈡而按調解經法院核定後，當事人就該事件不得再行起訴、告
    訴或自訴。經法院核定之民事調解，與民事確定判決有同一
    之效力；鄉鎮市調解條例第27條前段有明文。再按，參酌民
    法第313條立法理由可知：依（按：指民法）第297條之規定
    即代位清償，除法律另有規定外，非經債權人或代位之第三
    人通知債務人，不生效力，其已經第三人將代位清償之字據
    提示於債務人者，與通知有同一之效力是。又依第299條之
    規定，即債務人於受理通知時所得對抗債權人之事由，得以
    之對抗代位之第三人，其對於債權人有債權者，如其債權之
    清償期，先於所代位清償之債權，或同時屆至者，債務人得
    對於代位之第三人，主張抵銷是。此種代位行使之權利，與
    債權之讓與相同，故設此準用之規定。」。
  ㈢而查被告已經陳述調解前一個月郭育瑄就有將車損申請車體
    險理賠，但調解前其並不知道，故調解時就與系爭車禍肇事
    者之郭育瑄於108年9月25日調解成立，就車損9,000元已經
    行使抵銷之後達成調解，並再應由郭育瑄賠償其車禍受害之
    損失8,000元等情，也經郭育瑄到院陳述「8千元是扣除車損
    9千元之後，還需要賠償對方之賠償金」等語（見本院卷第
    91頁），並有屏東縣屏東市調解委員108年9月25日調解書在
    卷可稽（本院卷第73頁），而該調解書已經本院於同年10月
    間核定在案，即與確定判決有相同效力，是以關於郭育瑄之
    被害機車車損部分既經其本人與被告相互抵銷之後即已消滅
    而無賠償請求權，是以原告雖於108年8月間給付郭育瑄之受
    害機車修車費予修車之安發車行，有統一發票可稽（本院卷
    第21頁），而原告理賠計算書也記載「本案擬賠付車體險90
    00元于安發車行後向對造郭淑惠辦理追償30％」等語（見本
    院卷第23頁），然此代位清償之情形，被告於108年9月間調
    解成立時並不知悉，並據以扣除賠償之金額，並陳稱調解賠
    償責任是以各自50％之過失責任來確認，也有其提出明細上
    記載佐證之，顯見被告調解時是以高於原告認知之30％過失
    責任與肇事者達成調解，而本件110年5月28日起訴後，被告
    到庭才知悉原告賠付車損費用之事，根據前揭民法第313條
    之規定，被告並未事先受原告代為清償通知，則於本件訴訟
    中被告援用抵銷及案件經過調解成立已確定之抗辯，自得對
    抗原告，故可認原告對被告已無賠償請求權可資行使，則依
    上開說明，原告之請求於法無據，應予駁回。
四、訴訟費用負擔之依據：民事訴訟法第79條。
中    華    民    國  110    年    10    月    29    日
                    屏東簡易庭   法  官  潘  快
以上為正本，係照原本作成。
如不服本判決，應於判決送達後20日內，以判決違背法令為理由
，向本院提出上訴狀並表明上訴理由（上訴理由應表明：一、原
判決所違背之法令及具體內容；二、依訴訟資料可認為原判決有
違背法令之具體事實），如未表明上訴理由者，應於上訴後20日
內向本院提出上訴理由書。如委任律師提起上訴者，應一併繳納
上訴審判裁判費。
中    華    民    國   110    年    10    月    29    日
                                  書記官  鍾嘉芸